【裁判字號】    96,上更(三),30
【裁判日期】    970812
【裁判案由】    損害賠償
【裁判全文】
臺灣高等法院民事判決                96年度上更(三)字第30號
    上  訴  人  台灣產物保險股份有限公司
    法定代理人  乙○○
    訴訟代理人  林瑤律師
                陳峰富律師
    複代理人    李金樺律師
    訴訟代理人  張簡勵如律師
    被上訴人    甲○○
    訴訟代理人  崔駿武律師
上列當事人間請求損害賠償事件，上訴人對於中華民國90年4月1
7日臺灣臺北地方法院89年度重訴字第1672號第一審判決提起上
訴，經最高法院第2次發回更審，本院於97年7月29日言詞辯論終
結，茲判決如下：
    主  文
原判決關於駁回上訴人後開第二項之訴部分，及命上訴人負擔訴
訟費用之裁判（除確定部分外）廢棄。
被上訴人應再給付上訴人新台幣捌拾肆萬伍仟貳佰參拾柒元，及
自民國89年9月14日起，至清償之日止，按週年利率百分之五計
算之利息。
其餘上訴駁回。
第一、二審及發回前第三審訴訟費用，由被上訴人負擔二十分之
一，餘由上訴人負擔。
    事  實
甲、上訴人方面：
一、聲明：
  (一)原判決廢棄。
  (二)被上訴人除已判決確定部分外應再給付上訴人新台幣（下同
    ）1,867萬5,510元及自民國89年9月14日起至清償日止，依
    週年利率百分之五計算之利息。
二、陳述：除與原判決及發回前本院判決記載相同者，茲予引用
    外，補稱略以：
  (一)上訴人證券投資小組作業要點（下稱作業要點）第4項第8點
    係規定，上訴人授權財務部經理即被上訴人每日買賣上市股
    票總金額之權限為五千萬元，但購入同一公司之股票及公司
    債累計已達五千萬以上，應先呈報總經理核定。被上訴人於
    87年10月31日以每股39.2元買進名佳利金屬工業股份有限公
    司股票（下稱名佳利股票）1,500張，合計58,577,808元，
    於次個交易日即同年11月2日再以每股36.5元買入名佳利股
    票700張，合計為25,584,853元之金額（以上二次買入之名
    佳利股票，合稱系爭股票），應併入逾越權限買入股票之金
    額計算，否則被上訴人僅須將逾越授權購入之股票分批多次
    購入，即可規避作業要點之規定及其應負之責任，顯非合理
    。
  (二)上訴人並非券商，亦非機構投資人，其於87年11月3日知悉
    被上訴人越權買入系爭股票後，當須費時調查事件之始末，
    依一般經驗法則，自無可能於一天之時間內，即做出應變之
    處置，且倘欲於該日即將被上訴人違規買入之系爭股票全部
    出售，則其金額會超過5千萬，而應呈報總經理核定，其公
    文往返時間，亦會超過一天，更何況尚須加計承辦人員研究
    及建議之時間。末者，名佳利股票之股價於87年11月3日後
    ，僅出現微量跌幅，於同年月6日更出現漲升至31.5元之情
    形，又自同年月3日至同年月9日間，各日成交總量尚達數萬
    至十數萬張，因此上訴人未於同年月3日處分名佳利股票，
    尚符合一般股市交易及商業投資之判斷。至名佳利股票雖事
    後成為地雷股，但並非上訴人於當時所能得知，自不得據此
    認定上訴人就損害之發生，與有過失。
  (三)股票買賣風險性大，股價隨市場供需波動，並無穩賺之可能
    ，未買入股票即無須遭受股價下跌之損失，而買入股票則須
    遭受股價下跌之損失，故買入股票與股票跌價損失間自有因
    果關係。又上訴人制定上開作業要點，即係為透過金額之授
    權掌控公司投資之風險。被上訴人違反上開規定所為之買進
    股票行為，與上訴人因此遭受股價下跌之損失間，自具有因
    果關係。
  (四)上訴人於87年8月21日至同年月31日陸續買進、於同年9月25
    日至同年10月27日陸續賣出之名佳利股票，與被上訴人買進
    之系爭股票屬不同筆買賣，兩筆之盈虧自無合併計算之理。
    又被上訴人違規買進之系爭股票並無設停損點於35.5元，縱
    認有設停損點於35.5元，惟87年11月3日名佳利股票之收盤
    價為35.7元，尚未達停損點，上訴人並無賣出股票必要。至
    87年11月4日名佳利股票之收盤價格為33.3元，且至同年月
    10日止，股價均未回升至35.5元，倘上訴人於87年11月4日
    開始出售股票後，亦不可能以35.5元成交，自不得以35.5元
    做為計算上訴人出售股票之收入所得，故本件應依證券交易
    法第157條之1第2項前段規定，以10日均價作為計算上訴人
    出售系爭股票之收入所得，縱不採10日均價為計算上訴人出
    售系爭股票之收入所得，亦應以87年11月4日及同年月5日之
    均價或分別以該二日之收盤價格計算上訴人出售系爭股票之
    收入所得。
三、證據：除援用原審及發回前本院前審所提出者外，補提名佳
    利股票價量明細表、台灣證券交易所台証上字第39001號
    公告與同所88年6月8日台証上字第171331號函為證。
乙、被上訴人方面：
一、聲明：
  (一)上訴駁回。
  (二)如受不利判決，請准供擔保宣告免為假執行。
二、陳述：除與原判決及發回前本院判決記載相同者，茲予引用
    外，補稱略以：
  (一)87年7月21日上訴人公司會議紀錄並無被上訴人簽名，且未
    經被上訴人確認，故該會議紀錄內容之真實性，顯有疑義。
    縱認該會議紀錄為真正，惟被上訴人係戲稱：「超過金額的
    部分我應負責接受懲罰，亞利5000張我賺錢就沒人稱讚。」
    「有功不賞，有過則罰。」並非承認對上訴人應負損害賠償
    之責。
  (二)名佳利股票於87年11月3日、4日、5日、6日、7日之成交量
    分別為729張（收盤價35.7元）、1685張（收盤價33.3元）
    、1915張（收盤價31元）、14946張（收盤價31.5元）、101
    45張（30.9元），倘上訴人認名佳利公司前景不佳，上訴人
    當可於87年11月6日前，將被上訴人買進之名佳利股票全部
    予以出售，而不會發生損害。至上訴人調查被上訴人應否負
    責與其能否將系爭股票賣出，係屬二事，不得據此謂其就損
    害之發生，無與有過失。
  (三)被上訴人操作名佳利股票並未違反被上訴人公司投資小組決
    議、分層負責明細表及作業要點規定，自無過失可言，名佳
    利公司股票之價格所以下跌，係因其所屬新巨群集團財務不
    佳，未信守證券交易市場之誠信原則所致，與被上訴人購買
    之行為無因果關係，即被上訴人購買名佳利股票，並不會致
    名佳利股票價格崩盤。再者，縱被上訴人有逾越授權之行為
    ，惟被上訴人亦曾於87年4月24日買進愛之味股票達5,955萬
    325元、買進統一股票6,592萬9,950元、於87年7月8日至同
    年月13日持續買入美亞公司股票合計達5,815萬670元，上訴
    人均不知情，且上開行為並未造成上訴人公司損害，足認縱
    被上訴人有逾越授權買入名佳利股票超過五千萬元之行為，
    惟亦不見得會造成上訴人公司之損害，是被上訴人之行為與
    上訴人之損害，並無相當因果關係。
三、證據：援用原審及發回前本院前審所提出之立證方法。
丙、本院依兩造之聲請，送請財團法人證券暨期貨市場發展基金
    會、財團法人證券投資人及期貨交易人保護中心鑑定上訴人
    所受損害之金額。
    理  由
一、上訴人主張：被上訴人原為伊公司財務部經理，於87年4月1
    7日依伊公司作業要點之規定，兼任證券投資小組委員，負
    責與小組其他委員研議公司投資證券之事宜。詎被上訴人明
    知伊公司已出清上市公司名佳利股票，竟未依作業要點第4
    條第3項及第8項規定，事先呈報總經理高榮富核定，即擅自
    於同年10月31日以每股價格39.2買入名佳利股票1,500張，
    計5,887萬7,808元（內含手續費7萬7,808元）（下稱第一次
    買入）。又於同年11月2日以每股價格36.5元買入同一股票
    700張，計2,558萬4,853元（內含手續費3萬4,853元）（下
    稱第二次買入）（系爭股票）。旋名佳利公司於同年11月9
    日爆發「地雷股」事件，其股票價格因而崩盤，並於同年月
    23日受停止交易處分，至88年6月10日始恢復交易。伊於回
    復交易後陸續賣出1,470張，所得不及當初買入價格，受有
    3,912萬7,914元之損害，應係被上訴人上開逾越權限之行為
    所致，伊自得先請求被上訴人賠償其中之二千萬元等情，爰
    依委任及侵權行為之法則，求為命被上訴人再給付1,867萬
    5,510元，並加計法定遲延利息之判決（上訴人逾上開部分
    之請求，業經本院前審判決上訴人勝訴確定）。
    被上訴人則以：上訴人並未實際執行系爭作業要點，且上訴
    人於87年8月間即陸續購入名佳利股票，至87年9月24日止，
    共持有260萬股，平均每股成本為37.6元，至87年9月25日起
    即因逢高陸續調節持股，於87年10月26日全部出清，平均每
    股40.88元，獲利797萬餘元，故其於87年10月31日及11月2
    日購入前開名佳利股票，乃逢低買進，未逾原有持股，並無
    違背該作業要點之規定，即令其違背該規定，亦與名佳利股
    票之嗣後崩盤無因果關係，何況名佳利股票於87年11月4日
    及5日之成交量，分別為1,685張及1,915張，上訴人原得於
    該二日將第一次及第二次所買進股票全部賣出，其未立即處
    理，致所受損害擴大，亦未於名佳利股票跌至公司所設停損
    點之35.5元時即予賣出，亦屬與有過失等語，資為抗辯。
二、被上訴人自86年7月16日起至87年11月3日止受上訴人之委任
    ，擔任公司財務部經理，負責財務管理相關事宜，並依據作
    業要點規定，自87年4月17日兼任上訴人證券投資小組委員
    ，負責與小組其他委員研議公司投資證券之規劃、管理及投
    資等事項，被上訴人未先呈報總經理核定，而於87年10月31
    日以每股39.2元買進名佳利股票1,500張，價金連同手續費
    共計5,887萬7,808元，復於11月2日再以每股36.5元買進同
    一股票700張，價金連同手續費共計2,558萬4,853元，嗣名
    佳利股票於同年11月9日崩盤，並於87年11月23日遭停止交
    易處分，至88年6月10日起始恢復買賣，上訴人並因上開情
    事於87年11月3日停止被上訴人投資小組之職務，且於87年
    11月9日調派為上訴人總務室業務委員之事實，為兩造所不
    爭執，本院應以之為裁判基礎。
三、就被上訴人是否踰越權限而買入系爭股票言。關於此，上訴
    人主張被上訴人受上訴人委任擔任投資小組委員，未盡善良
    管理人注意，明知上訴人公司87年10月26日已出清上市公司
    名佳利股票，竟違反作業要點第4條第3項及第8項規定：每
    日買賣之上市股票金額，於購入同一公司之股票及公司債累
    計金額已達5,000萬元以上者應先呈報總經理核定之規定，
    已屬踰越權限等語，被上訴人則以上訴人為表示與名佳利公
    司互相持股之善意，乃經張乃雄召集投資小組研議後，決定
    於1億元範圍內，由被上訴人操作買入名佳利股票，其後因
    所買入之名佳利股票股價已到高點，乃陸續獲利調節，本件
    僅於名佳利股票之股價回至低檔時回補前因高檔調節之持股
    ，並未違反小組決議，又從其曾購入統一、愛之味、美亞等
    股票，於逾前開金額時並未呈報，但上訴人並未指正，且投
    資小組亦未依作業要點於每週一、三、五定期開會，各項投
    資依據並未留存書面等情，可知作業要點向未落實執行，是
    其亦未違反作業要點為辯。查上訴人於87年8月間即陸續購
    入名佳利股票，至87年9月24日止，共持有260萬股，平均每
    股成本為37.6元，至87年9月25日起持續賣出，於87年10月
    26日全部出清，平均每股40.88元，為兩造所不爭，固堪信
    為真實，然作業要點規定每日買賣之上市股票金額，於購入
    同一公司之股票及公司債累計金額已達5,000萬元以上者應
    先呈報總經理核定，亦為兩造所不爭，此規定係限制被上訴
    人每日所能決定「購入」之金額，至於同一股票已「持有」
    或曾「持有」之金額如何，則非所問。上訴人於87年9月25
    日前所持有之名佳利股票，雖已逾5000萬元，但於87年10月
    26日全部出售後，就87年9月25日前所購入名佳利股票之損
    益，已做了結，不問被上訴人所稱在此之前買入名佳利股票
    是否基於與名佳利公司間互相持股之善意（本院更(三)卷(二)，
    48頁），均不影響被上訴人於87年10月31日再次買入系爭股
    票，係啟動新的交易，應重新評估其損益之現實，此與被上
    訴人於前開出售之金額，購買名佳利股票以外之其他股票，
    並無不同，被上訴人既不能證明上訴人已同意於1億元範圍
    內，被上訴人得決定進出，不受作業要點限制之事實，則其
    抗辯其僅將原已調節之股票逢低買回，不受前開金額限制云
    云，為不可採。又作業要點規定投資小組應定期開會，與限
    制被上訴人得核定之投資額度，二者目的並不相同，亦即前
    者係為蒐集投資資訊，以求投資獲利，後者則為避免超過上
    訴人所能負擔之損失風險，且作業要點並非規定所有投資均
    須經開會決定，難以投資小組未定期開會，即被上訴人之投
    資權限，可不受前開金額拘束。再者，被上訴人抗辯購入統
    一、愛之味、美亞等股票，於逾前開金額時並未呈報，固提
    被證八、九（原審卷，93頁至98頁）之投資明細表為證，然
    上訴人確有落實執行作業要點，被上訴人提出之前開投資明
    細，是本件事發後訴訟時，上訴人將資料調出來才知道等情
    ，並據證人高榮富、張乃雄於原審證述明確（原審卷，135
    頁至137頁），是被上訴人辯稱上訴人明知其已踰越作業要
    點規定金額，並未指正，可見作業要點未落實執行云云，亦
    不足採，上訴人主張被上訴人違反作業要點規定，而有踰越
    權限之行為，應可贊同。
四、就上訴人所受損害與被上訴人之行為有無因果關係言。關於
    此，上訴人主張被上訴人踰越權限買入系爭股票，嗣名佳利
    股票崩盤致其受有損失，自係被上訴人之行為所致，被上訴
    人則辯稱名佳利股票之崩盤乃肇因於名佳利公司所屬之新巨
    群集團財務不佳，違反公司經營及證券交易市場之誠信原則
    所致，與被上訴人買入系爭股票無關，何況名佳利股票崩盤
    乃在上訴人將被上訴人停止職務之後，故上訴人所受損失與
    被上訴人無關等語。按判斷民事損害賠償責任上之因果關係
    有無，應依行為與結果間有無相當因果關係以為斷，申言之
    ，若無甲事實，即不發生乙結果，若有甲事實，通常會發生
    乙結果，有此關聯性時，即可認甲事實與乙結果間有相當因
    果關係。名佳利股票於被上訴人第二次買入系爭股票後之隔
    日（即87 年11月3日），股價即呈連續跳空跌停狀態，有名
    佳利股票交易價量明細表可參（本院更(三)卷(二)，25頁），被
    上訴人復自承所以如此，乃名佳利公司所屬之新巨群集團財
    務不佳，違反公司經營及證券交易市場之誠信原則所致，可
    知於被上訴人買入系爭股票之際，名佳利股票已隱含股價即
    將暴跌之危險，若被上訴人未買入系爭股票，上訴人即可避
    免此一危險，亦不會發生其後名佳利股票股價暴跌之損失，
    茲因被上訴人買入系爭股票，使系爭股票股價暴跌之危險擴
    展及上訴人，並因其後自然發展之股價暴跌、崩盤，上訴人
    所受股價損失之危險乃以具體化，是依前開說明，被上訴人
    買入系爭股票與上訴人受到股價損失間，自有因果關係（至
    於上訴人所受損失應否全部由被上訴人負賠償責任，乃後述
    問題）。又被上訴人購入系爭股票後，系爭股票之股價即呈
    連續下跌，如前述，即令上訴人未停止被上訴人之職務，亦
    無法避免此事實發生，則被上訴人抗辯因被上訴人停止職務
    ，上訴人所受損害與其無關云云，並非可採。
五、就被上訴人應否負債務不履行之損害賠償責任言。受任人因
    處理委任事務有過失，或因逾越權限之行為所生之損害，對
    於委任人應負賠償之責，民法第544條定有明文，被上訴人
    受上訴人委任處理本件投資買入股票事務，為兩造所不爭，
    而上訴人既因被上訴人踰越權限之行為致受有損害，亦如前
    述，則上訴人主張被上訴人應依前開規定，損害賠償責任，
    自屬有據。
六、就上訴人得請求之金額言。關於此，上訴人主張應以被上訴
    人買入系爭股票之成本，扣除系爭股票回復交易後其出賣所
    得之差額3,912萬7,914元，為上訴人所受損害之金額，被上
    訴人則以系爭股票設有35.3元之停損點，若上訴人於停損點
    賣出，或將其停止職務後，即處分系爭股票，不致發生損害
    ，其未如此，自屬與有過失置辯。茲就兩造之爭點，再分述
    如次：
  (一)就被上訴人違反作業要點而買入之系爭股票金額言。依作業
    要點規定，於每日買賣之上市股票金額，於購入同一公司之
    股票及公司債累計金額已達5,000萬元以上者應先呈報總經
    理核定，因此，於5,000萬元範圍內既為被上訴人得依職權
    決定，無須呈報總經理，自無違反作業要點可言，上訴人主
    張被上訴人買入系爭股票全部違反作業要點，並非可採。以
    被上訴人第一次買入系爭股票150萬股（1,500張），每股成
    交價格為39.2元，加上手續費每股0.01425元（本院更(三)卷
    (二)，32頁），則買入一股之成本為39.21425元，5,000萬元
      可買入1,247,000股（1,247張），是該日被上訴人所買入
      之系爭股票中，僅253張（1,500-1,247＝253）係踰越權
      限，此253張之買入成本為9,921,205元（元以下捨去）。
      又被上訴人第二次以每股36.5元買入700張，固未逾5,000
      萬元，但依作業要點應累計第一次買入之金額，累計後已
      逾5,000萬元，依作業要點規定仍應呈報，但被上訴人並
      未呈報，已如前述，是被上訴人第二次買入之700張，均
      屬違反作業要點規定，第二次買入之成本包含手續費為
      25,584,853元，為兩造所不爭，是被上訴人踰越權限所買
      入系爭股票之張數為953張（253+700＝953），買入成本
      合計35,506,058元（9,921,205+25,584,853＝35,506,058
      ）。
  (二)就系爭股票有無設35.5元之停損點言。關於此，被上訴人抗
    辯系爭股票設有35.5元停損點云云，查上訴人公司張乃雄副
    總經理證稱事後沒有報告，不清楚有設停損點（原審卷，第
    229頁、230頁），證人張光禹證稱「87年8月」第一次買進
    名佳利股票，製表時有設立停損點，但忘記多少錢等語（原
    審卷，第227頁）嗣於刑事案件中證述：買入名佳利股票之
    停損點為35.5元，其於87年11月3日前不知公司買進名佳利
    股票，在11月3日才看到交割單（本院更(二)卷，第108、49頁
    ），按股票出售之停損點，亦在避免損失超過預期，而股價
    通常隨時處於變動狀態，故停損點通常亦會依據不同交易成
    本及市況而設，上訴人縱於87年8月間買入名佳利股票時，
    設有停損點，亦不能謂於87年10月26日全部賣出後，被上訴
    人又再買入系爭股票時，該停損價格仍適用前次之標準，被
    上訴人復未舉證證明就87年10月31日所買受之名佳利股票有
    另設立停損點，其抗辯系爭股票設有35.5元之停損點云云，
    自難採信。
  (三)就上訴人得於何時處分系爭股票言。關於此，上訴人主張其
    於87年11月3日將被上訴人停止職務後，仍須合理調查期間
    ，且被上訴人買入之金額相當大，上訴人須有合理時間評估
    賣出時間，故無法於同月9日前處分系爭股票，被上訴人則
    以上訴人於同月2日停止其職務後，即得處分系爭股票置辯
    。查上訴人係於同月3日停止被上訴人之職務，為兩造所不
    爭（本院更(三)卷(一)，186頁），至於為3日交易盤中或收盤後
    ，雖有爭議，然被上訴人抗辯其於同月2日被調職，於3日即
    請假未上班（本院更(一)卷(一)，44頁、68頁、更(二)卷，91頁）
    ，上訴人亦自承被上訴人於2日即將此事告知總經理（原審
    卷，76頁），於3日即沒有讓被上訴人操盤（本院更(一)卷
    (二)，6頁）等情，參以證人張光禹於刑事案件亦證稱被上訴
    人係2日被停職（原審卷，67頁）等語，可知被上訴人確於3
    日即未上班，以被上訴人為上訴人財務部經理，負責上訴人
    投資之執行事務，若非有確切證據，上訴人豈會輕易將之停
    止職務？是上訴人主張於知悉被上訴人踰越權限買入系爭股
    票後，尚須合理時間調查云云，未可採信。上訴人雖於發回
    前陳稱，其所以未即時處分系爭股票，係為調查張光禹是否
    為共犯（本院更(二)卷，38頁），當時名佳利股票狀況不好，
    就算要賣也賣不出去，後來有顧問建議暫時觀望（本院更(一)
    卷，197頁、原審卷，66頁）等語，然股票市場瞬息萬變，
    上訴人既於3日即禁止被上訴人操盤，自應立即指派其他人
    員接替，豈可以調查是否有共犯而置系爭股票不問？又系爭
    股票若於3日以後即時出賣，仍有機會賣出（如後述），所
    謂名佳利股票當時狀況不好、金額甚大，未必能賣出云云，
    亦非可信。是上訴人於知悉被上訴人踰越權限買入系爭股票
    後，所以未即時處分，乃為暫時觀望所致，此暫時觀望之決
    策既為上訴人所決定，自應就其決定之後果負責任，難以同
    月9日後，名佳利股票崩盤無法賣出，其觀望之後果歸咎於
    被上訴人。是被上訴人抗辯上訴人可自同月3日陸續賣出系
    爭股票，應屬可採。
  (四)就上訴人得請求賠償之金額言。損害之發生或擴大，被害人
    與有過失者，法院得減輕賠償金額，或免除之，民法第217
    條第1項定有明文，上訴人既於87年11月2日已發現被上訴人
    踰越權限買入系爭股票，並於同月3日禁止被上訴人操盤，
    為免其損失風險超過其預期，自應即時將被上訴人踰越權限
    所買入之股票予以處分，乃被上訴人並未即為此措施而採觀
    望態度，致因名佳利股票崩盤、停止交易而無法賣出，俟回
    復交易後始以低價出賣，則被上訴人抗辯上訴人未即時處分
    系爭股票，致損失擴大，為與有過失，應屬可採。依前開規
    定，本院自得減輕被上訴人賠償責任。上訴人雖主張其所受
    損害應依證券交易法第157條之1第2項以十日交易均價為計
    算基準，然該條係規定對違反規定而為內線交易之人對善意
    相反買賣之人之損害賠償責任，與本件兩造關係為委任，性
    質並不相同，難依該條標準計算上訴人之損害。又本院雖依
    兩造聲請，送請財團法人證券暨期貨市場發展基金會、財團
    法人證券投資人及期貨交易人保護中心鑑定上訴人所受損害
    之金額，該2單位均以非其權責為由，未予鑑定，有該2單位
    覆函足參（本院更(三)卷(二)，11頁、17頁）。然上訴人主張其
    因被上訴人踰越權限買入系爭股票受有損害，自應由上訴人
    就其損害額負舉證責任。本件被上訴人因踰越權限買入系爭
    股票之股數為953,000股（953張），已如前述，而名佳利股
    票於87年11月3日成交729,040股，成交價為每股35.7元，於
    同月4日成交1,685,250股，成交價為每股33.3元，有兩造不
    爭之交易明細可按（本院更(三)卷(二)，25頁），是若上訴人於
    同月3日起即將前開953張名佳利股票賣出，則有機會於同月
    3 日賣出729張、同月4日賣出其餘之224張，上訴人並不能
    證明縱使於同月3日、4日掛出，仍不能賣出系爭股票之事實
    ，則其請求同月3日賣出729張、4日賣出224張以外之損害，
    難認已為證明。按87年11月3日至4日間，股票買、賣應繳手
    續費千分之1.425，賣出應繳交易稅千分之3，為兩造所不爭
    （本院更(三)卷(二)，32頁），亦即賣出股票扣除手續費及交易
    稅實際所得為股價之千分之995.575，故若於同月3日賣出系
    爭股票729張，則可取得價金為25,910,138元（35.7×995.
    575/1000×729,000＝25,910,138），於同月4日賣出其餘之
    224張，實際可得價金為7,426,193元（33.3×995.575/1000
    ×224,000＝7,426,193），合計可得33,336,331元（25,910
    ,138 +7,426,193＝33,336,331），較買入成本35,506,058
    元（如前述(一)），減少2,169,727元（35,506,058-33,336,
    331＝2,169,727），此一損失應由被上訴人賠償，扣除已判
    決確定被上訴人應給付之1,324,490元，上訴人得請求被上
    訴人再給付之金額為845,237元（2,169,727-1,324,490＝84
    5,237）。是在此範圍內，上訴人請求被上訴人賠償其損害
    ，為有理由，逾此則無理由。
  (五)上訴人雖另主張依侵權行為法則，請求被上訴人賠償損害，
    然其係以同一聲明同時主張2項訴訟標的法律關係，於前開
    依委任關係請求有理由範圍，本院即無就侵權行為部分為審
    判必要。至於前開無理由部分，上訴人既不能證明其受有損
    害，其基於侵權行為法則請求被上訴人賠償，亦無理由。
七、綜上所述，上訴人本於委任及侵權行為法律關係，請求被上
    訴人於判決確定部分外再給付18,675,510元，及自起訴狀繕
    本送達翌日即89年9月14日起，至清償之日止，按週年利率
    百分之五計算之利息，於845,237元及自89年9月14日起算之
    法定遲延利息部分，為有理由，應予准許。逾此所為請求，
    為無理由，應予駁回。上開應准許部分，原審為上訴人敗訴
    判決，尚有未洽，上訴意旨求予廢棄改判，為有理由，爰由
    本院予以廢棄改判如主文第二項所示。至於上開不應准許部
    分，原判決為上訴人敗訴判決，並駁回其假執行之聲請，經
    核於法並無不合，上訴意旨求予廢棄改判，為無理由，應駁
    回其上訴。又上開應准許部分，不得上訴於第三審，無為假
    執行宣告必要，原審就此部分駁回上訴人假執行之聲請，理
    由雖有不同，結論則無二致，上訴人此部分之上訴仍為無理
    由。
八、據上論結，本件上訴為一部有理由，一部無理由。依民事訴
    訟法第450條、第449條第1項、第79條，判決如主文。
中    華    民    國    97    年    8     月    12    日
                    民事第九庭
                        審判長法  官    黃熙嫣
                              法  官    陳玉完
                              法  官    呂太郎
正本係照原本作成。
上訴人如不服本判決，應於收受送達後20日內向本院提出上訴書
狀，其未表明上訴理由者，應於提出上訴後20日內向本院補提理
由書狀（均須按他造當事人之人數附繕本）上訴時應提出委任律
師或具有律師資格之人之委任狀；委任有律師資格者，另應附具
律師資格證書及釋明委任人與受任人有民事訴訟法第466條之1第
1項但書或第2項（詳附註）所定關係之釋明文書影本。
中    華    民    國    97    年    8     月    18    日
                              書記官    黃千鶴
附註：
民事訴訟法第466條之1（第1項、第2項）：
對於第二審判決上訴，上訴人應委任律師為訴訟代理人。但上訴
人或其他法定代理人具有律師資格者，不在此限。
上訴人之配偶、三親等內之血親、二親等內之姻親，或上訴人為
法人、中央或地方機關時，其所屬專任人員具有律師資格並經法
院認為適當者，亦得為第三審訴訟代理人。


司法院資訊處製作；財團法人民間司法改革基金會備份。
